# 母子公司之间资产划转问题

提问人：lxfh1124 时间：2019-08-09 11:42:39
请教各位专家：A 公司为 B 公司全资子公司，现 A 公司将自己拥有的一块土地无偿划转给母公司 B 公司，A 公司与 B 公司应分别如何做会计处理？（此行为是为了规避契税）

回答人：chenyiwei
A 公司：借：累计摊销，借：资本公积——资本溢价（如不足冲减则依次冲减盈余公积和未分配利润），贷：无形资产——土地使用权
B 公司：借：无形资产——土地使用权（按 A 的原账面价值），贷：长期股权投资——A公司。

提问人：lxfh1124 时间：2019-08-09 19:36:02
谢谢陈版主！但是 B 公司贷方冲长期股权投资会不会不太合适，可能会把长期股权投资冲成负数，贷方可否也做资本公积？

回答人：chenyiwei
因为是母公司从子公司收回资产，所以不会增加母公司自身的资本公积。冲减长投是作为收回投资处理。如果长投已经冲减到零的，则超出部分确认为母公司单户报表中的投资收益。

提问人：polariswong 时间：2019-08-10 14:55:18
对于划出方子公司来说，是因为无偿划转业务属于权益交易，不确认损益，所以按账面价冲减资本公积吗？
对于划入方母公司来说，划入资产以划出方账面价值入账，又是为什么呢，是因为通常惯例如此吗？

回答人：chenyiwei
可以这样理解。